臺灣高雄地方法院刑事判決
111年度審交易字第100號
公  訴  人  臺灣高雄地方檢察署檢察官
被      告  廖大偉



上列被告因公共危險案件，經檢察官提起公訴（110年度偵字第2
1485號），因被告於準備程序進行中就被訴事實為有罪之陳述，
經本院裁定改依簡式審判程序審理，判決如下：
    主  文
廖大偉犯不能安全駕駛動力交通工具罪，累犯，處有期徒刑柒月
。
    事實及理由
一、本件被告廖大偉所犯非死刑、無期徒刑、最輕本刑為3年以
    上有期徒刑之罪或高等法院管轄第一審案件，其於準備程序
    進行中，就被訴事實為有罪之陳述，經告知簡式審判程序之
    旨，並聽取當事人之意見後，本院認宜進行簡式審判程序，
    爰依刑事訴訟法第273條之1第1項規定，裁定進行簡式審判
    程序。又因改行簡式審判程序之故，依刑事訴訟法第159條
    第2項之規定，本件不受同法第159條第1項傳聞法則之限制
    ，合先敘明。
二、本案犯罪事實及證據，除證據部分增列「被告於本院審理時
    之自白」外，其餘均引用檢察官起訴書所載（如附件）。
三、按行為後法律有變更者，適用行為時之法律。但行為後之法
    律有利於行為人者，適用最有利於行為人之法律，刑法第2
    條第1項定有明文。查被告為本案行為後，刑法第185條之3
    業於民國111年1月28日修正公布施行，並於同年月30日生效
    。修正後刑法第185條之3第1項第1款之不能安全駕駛動力交
    通工具罪之法定刑業由「2年以下有期徒刑，得併科20萬元
    以下罰金」修正為「3年以下有期徒刑，得併科30萬元以下
    罰金」，經比較新舊法之規定，修正後刑法第185條之3第1
    項第1款之規定並未有利於被告，依前揭規定，應適用被告
    行為時即修正前刑法第185條之3第1項第1款之規定。
四、論罪科刑：
　㈠核被告所為，係犯修正前刑法第185條之3第1項第1款之不能
    安全駕駛動力交通工具罪。㈡
　㈡被告前因詐欺案件，分別經臺灣高等法院高雄分院（下稱高
    雄高分院）以105年度上易字第507號判決、臺灣臺北地方法
    院以105年度審簡字第701號判決，各判處有期徒刑3月、4月
    確定，上開2罪嗣經高雄高分院以106年度聲字第217號裁定
    應執行刑為有期徒刑6月確定，於106年9月19日易服社會勞
    動執行完畢等情，有臺灣高等法院被告前案紀錄表1份在卷
    可參，其於有期徒刑執行完畢後5年以內，故意再犯本案有
    期徒刑以上之罪，為累犯。而司法院釋字第775號解釋文及
    理由之意旨，係指構成累犯者，不分情節，一律加重最低本
    刑，於不符合刑法第59條所定要件之情形下，致生行為人所
    受之刑罰超過其所應負擔罪責之個案，不符罪刑相當原則、
    比例原則。於此範圍內，在修正前，為避免發生上述罪刑不
    相當之情形，法院就該個案應裁量是否加重最低本刑；依此
    ，該解釋係指個案應量處最低法定刑、又無法適用刑法第59
    條在內減輕規定之情形，法院應依此解釋意旨裁量不予加重
    最低本刑（最高法院108年度台上字第338號判決意旨參照）
    。本院審酌被告前開累犯情形及本案犯罪情節後，認並無該
    解釋意旨所指情事，故被告本案犯行仍應依刑法第47條第1
    項規定加重其刑。
　㈢爰以行為人之責任為基礎，審酌被告理應知悉酒精對人之意
    識能力具有不良影響，仍於酒後吐氣酒精濃度達每公升0.49
    毫克狀況下，罔顧公眾之交通安全，騎乘普通重型機車行駛
    於道路上，所為實可非議；然念被告犯後坦承犯行，態度尚
    可，且行車期間幸未肇事致他人受傷，危害尚未擴大，兼衡
    被告於本院審理時自陳之智識程度及經濟狀況（詳見本院審
    交易卷第37頁）、前有多次犯酒後不能安全駕駛動力交通工
    具罪之前科素行（詳見卷附臺灣高等法院被告前案紀錄表；
    構成累犯部分不予重複評價）暨檢察官求刑意見等一切情狀
    ，量處如主文所示之刑。
據上論斷，應依刑事訴訟法第273 條之1 第1 項、第299 條第1
項前段、第310條之2 、第454 條第2 項，判決如主文。
本案經檢察官廖春源提起公訴，檢察官范文欽到庭執行職務。
中　　華　　民　　國　　111 　年　　3 　　月　　30　　日
                  刑事第五庭    法  官  林明慧
以上正本證明與原本無異。
如不服本判決應於收受判決後20日內向本院提出上訴書狀，並應
敘述具體理由。其未敘述上訴理由者，應於上訴期間屆滿後20日
內向本院補提理由書(均須按他造當事人之人數附繕本)「切勿逕
送上級法院」。
因疫情而遲誤不變期間，得向法院聲請回復原狀。
中    華    民    國   111    年    3     月     30   日
                                書記官  鄭永媚
附錄本判決所引法條
修正前中華民國刑法第185 條之3 第1 項第1 款
駕駛動力交通工具而有下列情形之一者，處2 年以下有期徒刑，
得併科20萬元以下罰金：
一、吐氣所含酒精濃度達每公升零點二五毫克或血液中酒精濃度
    達百分之零點零五以上。
附件：
　　　臺灣高雄地方檢察署檢察官起訴書
                                    110年度偵字第21485號
　　被　　　告　廖大偉　男　44歲（民國00年00月0日生）
　　　　　　　　　　　　住高雄市前鎮區鎮中路181巷12號
　　　　　　　　　　　　國民身分證統一編號：Z000000000號
上被告因公共危險案件，業經偵查終結，認應提起公訴，茲將犯
罪事實及證據並所犯法條分敘如下：
　　　　犯罪事實
一、廖大偉前因詐欺案件，經臺灣高等法院高雄分院以105年度
    上易字第507號判處有期徒刑3月，另經臺灣臺北地方法院以
    105年度審簡字第701號判處有期徒刑4月，定應執行刑為有
    期徒刑6月，於民國106年9月19日易服社會勞動執行完畢；
    復因公共危險案件，經臺灣高雄地方法院分別判處有期徒刑
    4月、5月、6月（尚未執行）。詎仍不知悔改，於110年9月3
    0日16時許，在高雄市大寮區某工廠飲用啤酒，酒畢，明知
    吐氣所含酒精濃度達每公升0.25毫克以上者，已不得駕駛動
    力交通工具，仍於翌日（10月1日）凌晨1時29分許，在呼氣
    酒精濃度已逾上開標準之情形下，騎乘屬於動力交通工具之
    車牌號碼000-0000號普通重型機車行駛於道路。嗣於同日凌
    晨1時57分許，行經高雄市鳳山區中安路與高鳳路口，因停
    等紅燈不斷啟動關閉引擎為警攔檢，並於同日凌晨1時57分
    許施以檢測，得知其吐氣所含酒精濃度達每公升0.49毫克後
    ，始發現上情。
二、案經高雄市政府警察局鳳山分局報告偵辦。
　　　　證據並所犯法條
一、證據清單及待證事實
編號 證據方法 待證事實 一 被告廖大偉於警詢、偵詢時之供述。 被告坦承於上揭時、地，酒後騎乘上開機車上路之事實。 二 酒精濃度測試單、車輛詳細資料報表，呼氣酒精測試器檢定合格證書各1張、高雄市政府警察局舉發違反道路交通管理事件通知單影本2份。 佐證被告酒後騎乘機車，經警測得其呼氣中酒精濃度之酒測值高達每公升0.49毫克之事實。 三 本署刑案資料查註紀錄表1份。 1、被告前因詐欺案件經法院判決確定，並執行完畢，再於5年內犯本件酒駕犯行之事實。 2、第4次酒駕遭查獲之事實。 
二、核被告廖大偉所為，係犯刑法第185條之3第1項第1款之酒後
    駕車罪嫌。又被告前曾犯如事實欄所載之罪，此有本署刑案
    資料查註紀錄表1份在卷可憑，其於有期徒刑之執行完畢後5
    年內故意再犯本罪，請依刑法第47條第1項累犯及大法官會
    議釋字第775號解釋意旨，裁量是否加重其刑。
三、依刑事訴訟法第251條第1項提起公訴。
　　此　致
臺灣高雄地方法院
中　　華　　民　　國　 110　　年　　10　　月　　8 　　日
　　　　　　　　　　　　　　　檢　察　官  廖春源
上正本證明與原本無異
中　　華　　民　　國　 110　　年　　10 　　月　　27　日
                              書  記  官  陳炳宏

中華民國刑法第185條之3
駕駛動力交通工具而有下列情形之一者，處2 年以下有期徒刑，
得併科20萬元以下罰金：
一、吐氣所含酒精濃度達每公升零點二五毫克或血液中酒精濃度
    達百分之零點零五以上。
二、有前款以外之其他情事足認服用酒類或其他相類之物，致不
    能安全駕駛。
三、服用毒品、麻醉藥品或其他相類之物，致不能安全駕駛。
因而致人於死者，處3 年以上10 年以下有期徒刑；致重傷者，
處1 年以上7 年以下有期徒刑。